# 在建工程

提问人：wbz8811 时间：2011-06-17 10:31:55
公司将原先的房屋建筑物拆除重建，原先的建筑物账面剩余价值怎么处理？比如拆除的房屋原值 1000 万，已提折旧 600 万，拆除后有400 万从固定资产转出，改部分转入在建工程么？

回答人：chenyiwei
在作出将拆除该旧房的决策之后，应当将该旧房的原账面价值在拆除前的剩余使用期内全部折旧完毕，因此截至该旧房拆除时其账面价值已经为零（或者仅保留不重大的残值），相应地，该旧房的账面价值不会资本化计入新的房屋建筑物的成本中。 《企业会计准则第 4 号——固定资产》第十九条规定：“企业至少应当于每年年度终了，对固定资产的使用寿命、预计净残值和折旧方法进行复核。
......固定资产使用寿命、预计净残值和折旧方法的改变应当作为会计估计变更。” 《企业会计准则第 4 号——固定资产》第三条规定：“使用寿命，是指企业使用固定资产的预计期间，或者该固定资产所能生产产品或提供劳务的数量。”企业对固定资产的管理政策和相关决策可能导致固定资产的实际使用寿命短于其经济使用寿命。对固定资产使用寿命的估计涉及专业判断，并且应当参考过去对类似固定资产使用寿命的历史经验。 在上述情形中，由于作出了将拆除旧固定资产的决策，因此应当将该旧房的原账面价值在拆除前的剩余使用期内全部折旧完毕。

回答人：chenyiwei
回复 wbz8811 的帖子
按照准则要求，应该是这样操作。
在你说的案例中， 2009 、 2010 年分别计提的 1500 万元折旧中，对应于原先按 30 年年限计提的每年 200 万的部分，正常计入营业成本；超出部分 1300 万元确认为营业外支出。